# 请教陈版，被投资企业拆分会计处理问题

提问人：eamonz 时间：2020-04-09 08:09:12
请教陈版，我们对一家公司A持股30%，采用权益法计量。A公司下面有一家子公司B，A对B持股70%。A为了发展需要，决定将B公司剥离出去， 0 对价将其持有的B公司股份按照比例转让给自己的股东（其中包括我们），交易完成后我们持有B公司21%的股权。我们该如何会计处理呀？

回答人：chenyiwei
建议对B公司长期股权投资的入账价值为：以取得对A公司投资这一时点的B公司股权公允价值为基础持续计算到无偿受让日的A公司层面该项长期股权投资价值。
如果A对B的长期股权投资取得于本企业对A入股之后，则直接依据A层面对B的长期股权投资的账面价值进行会计处理。
会计处理：借：长期股权投资——B（成本），贷：长期股权投资——A（成本、损益调整等）